【裁判字號】    98,抗,2070
【裁判日期】    990209
【裁判案由】    停止執行
【裁判全文】
臺灣高等法院民事裁定                  98年度抗字第2070號
抗  告  人  甲○○原名陳建宏.
上列抗告人因與第一商業銀行股份有限公司間停止執行事件，對
於中華民國98年10月21日臺灣板橋地方法院98年度聲字第362 號
裁定提起抗告，本院裁定如下：
    主  文
抗告駁回。
抗告程序費用由抗告人負擔。
    理  由
一、按強制執行程序開始後，除法律另有規定外，固不停止執行
    ，惟於提起異議之訴時，法院因必要情形或依聲請定相當並
    確實之擔保，得為停止執行之裁定，此觀強制執行法第18條
    第1項、第2項之規定自明。又法院依強制執行法第18條第2
    項定擔保金額而准許停止強制執行之裁定者，該項擔保係備
    供債權人因停止執行所受損害之賠償，其數額應依標的物停
    止執行後，債權人未能即時受償或利用該標的物所受之損害
    額，或其因另供擔保強制執行所受之損害額定之，非以標的
    物之價值或其債權額為依據。
二、本件抗告人於原法院聲請意旨略以：相對人第一商業銀行股
    份有限公司向原法院民事執行處聲請以98年度司執字第6931
    3 號強制執行事件（以下稱系爭執行事件）對伊財產為強制
    執行，惟伊已向原法院提起債務人異議之訴，爰依前揭規定
    ，聲請停止系爭執行事件之強制執行程序等語。
三、查相對人於民國98年9月4日執臺灣板橋地方法院簡易庭98年
    8 月26日98年度司拍字第1484號拍賣抵押物裁定為執行名義
    ，聲請對抗告人之不動產強制執行，嗣抗告人於98年10月16
    日向原法院提起債務人異議之訴，有本院調閱原法院98年度
    訴字第2268號卷附起訴狀及前開執行卷宗可證。依首開規定
    ，抗告人聲請於該債務人異議之訴判決確定前，系爭執行事
    件之強制執行程序應暫予停止，自應准許。又依首開說明，
    抗告人應供擔保之金額，以相對人於系爭執行事件請求執行
    之金額，因本件停止執行未能立即受償可能受到之損害為酌
    定標準。又遲延之債務，以支付金錢為標的者，債權人得請
    求依法定利率計算之遲延利息，民法第233條第1項亦有明定
    。則本件相對人因停止執行未能立即受償可能受到之損害，
    即相當於法定遲延利息之損失。本件相對人於系爭執行事件
    請求執行之金額分別為新臺幣（下同）767萬3,896元、712
    萬6,369元，計1,480萬265元及自98年1月9 日起至清償日按
    年息3.45% 計算之利息，惟相對人就前開不動產所設定抵押
    權之最高限額為1千萬元，是相對人得優先受償之金額為1千
    萬元，有本院調閱系爭執行案卷可稽。又抗告人提起債務人
    異議之訴之本案訴訟標的金額逾150萬元，即得上訴第三審
    。而抗告人提起前揭債務人異議之訴起迄確定時止，依各級
    法院辦案期限實施要點第2點、第7點、第8 點規定民事審判
    辦案期限第一審為1年4月、第二審為2年、第三審為1年，共
    須時4年4月，則相對人因停止執行系爭執行程序可能所受之
    遲延損害為216萬5,000元(1千萬元×5%×4.33=2,165,000)
    。原法院所核定之擔保金額為127萬7,704萬元，較前開金額
    為低，對抗告人並無不利，抗告人以伊無庸供擔保為由指摘
    原裁定不當，聲明廢棄原裁定，自無理由，應予駁回。
四、據上論結，本件抗告為無理由，爰裁定如主文。
中    華    民    國    99    年    2     月    9     日
                    民事第十一庭
                        審判長法  官  鄭雅萍
                              法  官  徐福晉
                              法  官  詹文馨
正本係照原本作成。
本裁定除以適用法規顯有錯誤為理由外，不得再抗告。如提起再
抗告，應於收受後10日內委任律師為代理人向本院提出再抗告狀
。並繳納再抗告費新台幣１千元。
中    華    民    國    99    年    2     月    10    日
                              書記官  洪秋帆

司法院資訊處製作；財團法人民間司法改革基金會備份。
